臺灣新竹地方法院刑事判決　　　　　　　 95年度訴字第645號
公　訴　人　臺灣新竹地方法院檢察署檢察官
被　　　告　戊○○
上列被告因偽造文書等案件，檢察官提起公訴（95年度偵字第
3110、4032號）後，聲請改依協商程序而為判決，本院判決如下
：
    主  文
戊○○共同連續行使偽造私文書，足以生損害於他人，處有期徒
刑陸月，如易科罰金，以銀元參佰元即新臺幣玖佰元折算壹日。
如附表編號１所示之偽造印章及編號２所示之偽造印文、偽造署
押均沒收。
    事實及理由
一、犯罪事實：
      (1)緣戊○○所經營之琍多應用有限公司（下稱琍多公司）
        亟需向銀行借款以資週轉，惟因乏人作保，於民國95年
        3月間經由乙○○（業經審結）介紹並委託丙○○（另
        行審結）代辦向銀行申請企業貸款，約定以核貸金額之
        1成作為佣金，由戊○○提供國民身分證及琍多公司營
        業人銷售額與稅額申報書（401）、資產負債表、章程
        、變更登記表等資料證明文件，並填妥萬泰商業銀行（
        下稱萬泰銀行）授信申請書申請人資料後交付丙○○，
        丙○○再轉交予己○○（另行審結）與辛○○（另由檢
        察官併辦台灣桃園地方法院審理），己○○復聯絡丁○○（業經審結），由丁○○提供其不知情之配偶庚○○
        國民身分證影本暨庚○○所有座落於桃園縣桃園市○○
        路22巷24弄23號之房屋暨土地所有權狀影本予己○○，
        彼等乃基於共同意圖為自己不法所有暨行使偽造私文書
        、行使偽造特種文書之犯意聯絡，由己○○偽造庚○○
        於94年間在合隆公司工作並領取薪資新台幣（下同）
        898926元之具有私文書性質之94年度扣繳憑單、具有特
        種文書性質之合隆公司95年3月24日在職證明書（其上
        蓋有偽造之合隆公司印文及偽造之合隆公司負責人張明
        智印文）後，將其所偽造之合隆公司扣繳憑單、偽造之
        合隆公司在職證明書暨真正之庚○○所有之土地建物所
        有權狀影本交付丙○○，於95年3月中旬向萬泰銀行新
        竹區企業金融中心申辦企業貸款300萬元，並由甲○○
        於萬泰銀行授信申請書及資料表暨借據之連帶保證人欄
        偽簽庚○○署名暨由丁○○盜蓋庚○○之印章於上開各
        該文件上而偽造成以庚○○名義擔任楊俐雯貸款之連帶
        保證人，足生損害於庚○○、合隆公司及萬泰銀行對於
        客戶信用評估之正確性。甲○○於95年5月3日在新竹市
        ○○路182號1樓琍多公司經萬泰銀行對保時，諉稱係庚○○本人，萬泰銀行向合隆公司查證庚○○職業時則由
        辛○○假冒合隆公司人事室人員代為照會，致萬泰銀行
        陷於錯誤而核發與戊○○300萬元超額企業貸款。
      (2)戊○○於同年5月3日復欲以其所經營之琍多商行向日盛
        國際商業銀行頭份分行（下稱日盛頭份分行）申辦企業
        貸款200萬元，仍以上開方式委託己○○等人辦理，己○○另以提高琍多商行營業額之數字製作不實之俐多商
        行93年度營利事業所得稅結算申報書，連同上開偽造之
        合隆公司扣繳憑單、偽造之合隆公司在職證明書交付丙○○而向日盛頭份分行而行使，足生損害於庚○○、合
        隆公司及日盛頭份分行對於客戶信用評估之正確性。惟
        經日盛頭份分行評估後認風險過高而未准予核貸。
二、證據：
    I、被告戊○○於警詢、偵查中之陳述及本院之自白。
    II、共犯丁○○、乙○○、丙○○、己○○、辛○○、甲○○於警詢及偵查中之陳述。
    III、被害人日盛頭份分行職員郭盈妘、被害人庚○○於警詢
        及偵查中之陳述。
    Ⅳ、卷附
        （一）萬泰銀行授信申請書及資料表、借據、偽造之合
              隆公司95年3月24日庚○○在職證明書、偽造之
              合隆公司94年度扣繳憑單、庚○○所有之土地建
              物所有權狀、琍多公司營業人銷售額與稅額申報
              書（401）、資產負債表、損益暫結表、新竹市
              政府營利事業登記證（以上均影本）。
        （二）日盛國際商業銀行中小企業主貸款申請書暨資料
              表、不實之琍多商行93年度營利事業所得稅結算
              申報書、偽造之合隆公司95年3月24日庚○○在
              職證明書、偽造之合隆公司94年度扣繳憑單（以
              上均影本）。
三、本件經檢察官與被告於審判外達成協商之合意且被告已認罪
    ，其合意內容為：被告願受有期徒刑6月，如易科罰金，以
    銀元300元即新臺幣900元折算1日之宣告。經查，上開協商
    合意並無刑事訴訟法第455條之4第1項所列情形之一，檢察
    官聲請改依協商程序而為判決，本院爰不經言詞辯論，於協
    商合意範圍內為協商判決，合予敘明。
四、應適用之法條：刑事訴訟法第455條之4第2項、第455條之8
    ，刑法第216條、第210條、第212條、第339條第1項。
五、起訴書原記載被告等人向萬泰銀行提出之庚○○之土地建物
    所有權狀係己○○偽造云云，惟經公訴人到庭更正上開土地
    建物所有權狀為真正。另起訴書原記載被告己○○變造琍多
    公司營業額及稅額申報書，惟經公訴人到庭更正為製作不實
    之俐多商行93年度營利事業所得稅結算申報書，附此敘明。
六、本判決除有刑事訴訟法第455條之4第1項第1款、第2款、第4
    款、第6款、第7款所定情形之一，或違反同條第2項規定者
    外，檢察官與被告均不得上訴。
七、如有前項得上訴之情形，得自收受判決送達之日起10日內，
    向本院提出上訴書狀，上訴於第二審法院。
中　　華　　民　　國　　96　　年　　6 　　月　　8 　　日
                  刑事第一庭  法    官  賴淑敏
以上正本證明與原本無異。
如不服本判決應於收受本判決後十日內向本院提出上訴書狀，其
未敘述上訴理由者，並得於提起上訴後十日內向本院補提理由書
狀( 均須按他造當事人之人數附繕本 )「切勿逕送上級法院」。
中　　華　　民　　國　　96　　年　　6 　　月　　8 　　日
                              書 記 官  劉亭筠
附表：
編號１、
(1)、偽造之「合隆紙器廠有限公司」印章1枚
(2)、偽造之「張明智」印章1枚
編號２
(1)萬泰銀行授信申請書及資料表暨借據上偽造之「庚○○」署押
  各1枚
(2)偽造之合隆公司95年3月24日在職證明書（已交付萬泰銀行）
  上偽造之合隆公司印文及偽造之合隆公司負責人張明智印文各
  1 枚
(3)偽造之合隆公司95年3月24日在職證明書（已交付日盛頭份分
  行）上偽造之合隆公司印文及偽造之合隆公司負責人張明智印
  文各1枚
附錄法條：
中華民國刑法第210條（偽造變造私文書罪）
偽造、變造私文書，足以生損害於公眾或他人者，處5年以下有
期徒刑。
中華民國刑法第212條（偽造變造特種文書罪）
偽造、變造護照、旅券、免許證、特許證及關於品行、能力服務
或其他相類之證書、介紹書，足以生損害於公眾或他人者，處1
年以下有期徒刑、拘役或3百元以下罰金。
中華民國刑法第216條（行使偽造變造或登載不實之文書罪）
行使第210條至第215條之文書者，依偽造、變造文書或登載不實
事項或使登載不實事項之規定處斷。
中華民國刑法第339條（普通詐欺罪）
意圖為自己或第三人不法之所有，以詐術使人將本人或第三人之
物交付者，處5年以下有期徒刑、拘役或科或併科1千元以下罰金
。
以前項方法得財產上不法之利益或使第三人得之者，亦同。
前二項之未遂犯罰之。
